Minutes et répertoires du notaire François DUPRESSOIR, 19 juin 1829 - 5 mars 1835 (étude XXXVII)
Archives nationales
- Répertoire(s) de François DUPRESSOIR, 23 avril 1792 - 19 novembre 1836; MC/RE/XXXVII/20 - MC/RE/XXXVII/31
  - Répertoire. 1832, 11 septembre - 1836, 19 novembre, 11 septembre 1832 - 19 novembre 1836; MC/RE/XXXVII/31
    - Inventaire après décès: Blerard, Marie-Anne. Delimal, Nicolas-Joseph (veuve). Belleville., 19 mai 1834
      inventaire après décès; Belleville (ancienne commune); Blerard, Marie-Anne; Delimal, Nicolas-Joseph
    - Inventaire après décès: Lebrun, Louis-François. agent d'affaires. Calais (rue de), n° 28 bis, Belleville., 20 mai 1834
      inventaire après décès; Belleville (ancienne commune); Calais (rue de); Lebrun, Louis-François
    - Inventaire après décès: Mariglier, Françoise. Lasalle, Nicolas (veuve). Paris (rue de), n° 123, Belleville., 21 mai 1834
      29 mai 1812, vente d'une maison à Chaillot, Grande rue près la Croix par Françoise Mariglier veuve de Nicolas Lasalle etc. à Thomas Léonard Mercier, RE/XLV/12.
      inventaire après décès; Belleville (ancienne commune); Paris (rue de); Mariglier, Françoise; Lasalle, Nicolas; Mercier, Thomas Léonard
    - Inventaire après décès Anne Charles Mollière de La Boullaye, propriétaire, membre de la Légion d'honneur. Paris (rue de), n° 44, Belleville. et de Augustine Louise Françoise Millot, son épouse., 10 juin 1834
      18 frimaire an X [9 décembre 1801], procès-verbal d'enchères par Ange Claude Nicolas Millot, et Augustine Louise Françoise Millot, épouse d'Anne Charles Philippe Mollière de La Boullaye, et adjudication à Louis Richard Jumelle, d'une maison, rue du Chemin-de-Ménilmontant, n° 83, près et en dedans des barrières, moyennant 7000 francs - 23 floréal an X [13 mai 1802], vente de ladite maison à Anne Drouet, veuve d'Edme Depresle, moyennant 7703 francs, RE/III/17.
      inventaire après décès; Belleville (ancienne commune); Chemin-de-Ménilmontant (rue du); Mollière de La Boullaye, Anne-Charles; Millot, Augustine-Louise-Françoise; Millot, Ange-Claude-Nicolas; Mollière de la Boullaye, Anne-Charles-Philippe; Jumelle, Louis-Richard; Drouet, Anne; Depresle, Edmé
    - Inventaire après décès: Grandpierre, Jean-Baptiste. rentier. Villette (rue de La), Belleville, n° 12., 1er juillet 1834
      inventaire après décès; Belleville (ancienne commune); Villette (rue de la); Grandpierre, Jean-Baptiste
    - Inventaire après décès: Vanlief Dael, Ange-Nicole. Dardenne, Charles-François (épouse). Orillon (rue de l'), n° 18, Belleville. décédée le 25 juin 1834., 10 juillet 1834
      inventaire après décès; Belleville (ancienne commune); Orillon (rue de l'); Vanlief Dael, Ange-Nicole; Dardenne, Charles-François
    - Inventaire après décès: Leblanc, Marie-Véronique. Fillion, Jean-Clément (veuve). Chopinette (boulevard de la), n° 38, Belleville., 2 août 1834
      inventaire après décès; Belleville (ancienne commune); Chopinette (boulevard de la); Leblanc, Marie-Véronique; Fillion, Jean-Clément
    - Inventaire après décès: Ribeaucourt, Pierre-François de. employé au ministère des finances (ancien). Belleville., 13 août 1834
      inventaire après décès; Belleville (ancienne commune); Ribeaucourt, Pierre-François de; fonctionnaire
    - Inventaire après décès: Leplé, Louis-Nicolas. ancien faïencier et rentier. Belleville., 23 août 1834
      inventaire après décès; Belleville (ancienne commune); Leplé, Louis-Nicolas; porcelainier
    - Inventaire après décès: Pépin, Claude-Hubert-Louis. Belleville., 10 septembre 1834
      inventaire après décès; Belleville (ancienne commune); Pépin, Claude-Hubert-Louis
    - Inventaire après décès: Nique, Charlotte-Geneviève. Viviand, Pierre-Joseph (épouse). serrurier. Paris (rue de), n° 93, Belleville., 24 septembre 1834
      inventaire après décès; Belleville (ancienne commune); Paris (rue de); Nique, Charlotte-Geneviève; Viviand, Pierre-Joseph; serrurier
    - Inventaire après décès: Rochet, François. tabletier (ancien). Paris (rue de), n° 94, Belleville., 10 octobre 1834
      inventaire après décès; Belleville (ancienne commune); Paris (rue de); Rochet, François; tabletier
    - Inventaire après décès de Marie-Geneviève Renard, épouse de Pierre-Nicolas Renard, propriétaire à Bagnolet, rue au Maire, n° 16, veuve de Nicolas Pierre Lecointre, décédée le 2 octobre 1834., 2 décembre 1834
      inventaire après décès; Bagnolet (ancienne commune); Maire (rue au); Renard, Marie-Geneviève; Renard, Pierre-Nicolas; Lecointre, Nicolas-Pierre
    - Inventaire après décès: Fonteille, Antoine. chaudronnier. Paris (rue de), n° 145, Belleville., 27 décembre 1834
      inventaire après décès; Belleville (ancienne commune); Paris (rue de); Fonteille, Antoine; forgeron
    - Inventaire après décès: Baquia, Guillaume-François. rentier. Villette Saint Denis (rue de La), Belleville., 30 décembre 1834
      inventaire après décès; Belleville (ancienne commune); Villette (rue de la); Baquia, Guillaume-François
    - Inventaire après décès: Thevet, Pierre-Hubert. professeur de dessin (ancien). Paris (rue de), n° 48, Belleville., 7 janvier 1835
      inventaire après décès; Belleville (ancienne commune); Paris (rue de); Thevet, Pierre-Hubert; enseignant
    - Inventaire après décès: Larcher, Jean-Baptiste. maître maçon et marchand de vins. Saint-Denis (rue), n° 9, Belleville., 14 janvier 1835
      inventaire après décès; Belleville (ancienne commune); Saint-Denis (rue); Larcher, Jean-Baptiste; commerçant; maçon
    - Inventaire après décès: Bardou, Pierre-Victor. cultivateur et marchand de vins. Paris (rue de), n° 97, Belleville., 28 janvier 1835
      inventaire après décès; Belleville (ancienne commune); Paris (rue de); Bardou, Pierre-Victor; agriculteur; commerçant
    - Inventaire après décès: Desrues, Rose-Célestine. Torne, Jean-Louis-Nicolas (épouse). boucher (ancien marchand). Saint-Germain (rue), n° 36, Charonne., 2 février 1835
      inventaire après décès; Charonne (ancienne commune); Saint-Germain (rue); Desrues, Rose-Célestine; Torne, Jean-Louis-Nicolas; boucher
    - Inventaire après décès: Brigot, Augustine-Clarisse. Dumont, Nicolas (épouse). chandelle (fabricant de). Ménilmontant (chaussée de), n° 43, Belleville., 24 février 1835
      inventaire après décès; Belleville (ancienne commune); Ménilmontant (chaussée de); Brigot, Augustine-Clarisse; Dumont, Nicolas; cirier